最　高　行　政　法　院　裁　定
　　　　　　　　　　　　　　　　　　 96年度裁字第04120號
上　訴　人　甲○○
被 上訴 人　臺北市稅捐稽徵處
代　表　人　乙○○
上列當事人間土地增值稅事件，上訴人對於中華民國95年11月23
日臺北高等行政法院95年度訴字第407號判決，提起上訴，本院
裁定如下：
　　主  文
上訴駁回。
上訴審訴訟費用由上訴人負擔。
　　理  由
一、按對於高等行政法院判決之上訴，非以其違背法令為理由，
    不得為之，行政訴訟法第242條定有明文。依同法第243條第
    1項規定，判決不適用法規或適用不當者，為違背法令；而
    判決有同條第2項所列各款情形之一者，為當然違背法令。
    是當事人對於高等行政法院判決上訴，如依行政訴訟法第24
    3條第1項規定，以高等行政法院判決有不適用法規或適用不
    當為理由時，其上訴狀或理由書應有具體之指摘，並揭示該
    法規之條項或其內容；若係成文法以外之法則，應揭示該法
    則之旨趣；倘為司法院解釋或本院之判例，則應揭示該判解
    之字號或其內容。如以行政訴訟法第243條第2項所列各款情
    形為理由時，其上訴狀或理由書，應揭示合於該條項各款之
    事實。上訴狀或理由書如未依此項方法表明，或其所表明者
    與上開法條規定不合時，即難認為已對高等行政法院判決之
    違背法令有具體之指摘，其上訴自難認為合法。
二、本件上訴人對於臺北高等行政法院判決提起上訴，其上訴意
    旨除援用原審主張外，並補稱略謂：原判決既已明確敘述土
    地移轉課徵土地增值稅，乃基於漲價歸公精神，本案上訴人
    於92年8月間始因共有物分割而取得本案土地，根本無所謂
    漲價及不勞而獲得利之事實，足徵原判決所認之事實及理由
    完全矛盾。次查，本件原判決明確認定上訴人於92年8月間
    因共有物分割取得系爭土地，嗣於92年8月26日將之移轉予
    案外人謝蕙如（鄭旺），並無任何漲價空間，顯然無課徵土
    地增值稅之可能，更無庸規避稅捐，原判決認上訴人有「稅
    捐規避」之行為，顯有理由矛盾之違法。又系爭土地於54年
    11月間為訴外人鄭旺所有，至92年7月間始出售予上訴人，
    由上訴人取得系爭土地之所有權，因此，有必要為稅捐規避
    者並非上訴人而係鄭旺。另本案案外人鄭旺移轉予上訴人時
    ，為何不課徵土地增值稅，且臺中高等行政法院94年度訴字
    第688號判決與原判決之認定顯有區別，應以何者為可採，
    實有再予發回釐清之必要。另原判決對於所謂「法安定性原
    則」部分有何不可採，並未敘明其理由，原判決顯有判決不
    備理由之違法等語為由。經核上訴人之上開理由，無非係對
    原判決業已論駁之事項，任意指摘為不當，而未具體表明原
    判決以財政部93年8月11日台財稅字第09304539730號函釋，
    符合土地稅法第28條前段、第31條第1項第1款規定及司法院
    釋字第420號解釋意旨，確有如何違背法令，或有如何違背
    司法院解釋或本院判例，及合於行政訴訟法第243條第2項所
    列各款之情形，難認為已對原判決之違背法令有具體之指摘
    。依首揭規定及說明，其上訴自不合法，應予駁回。另查，
    本件被上訴人係依稅捐稽徵法第21條第2項規定，於核課期
    間內，經另發現應徵之稅捐，而予依法補徵，上訴人所指司
    法院25年院字第1557號解釋「法安定性原則」與本件無涉。
    又被上訴人對案外人鄭旺未課徵土地增值稅，亦與本件是否
    違法無關，另所提臺中高等行政法院94年度訴字第688號判
    決並非判例，本院不受其拘束，均附此敘明。
三、依行政訴訟法第249條第1項前段、第104條、民事訴訟法第
    95條、第78條，裁定如主文。
中　　華　　民　　國　　96　　年　　12　　月　　28　　日
                    最高行政法院第四庭
                        審判長法官　鍾　耀　光
                              法官　姜　仁　脩
                              法官　王　德　麟
                              法官　黃　清　光
                              法官　吳　慧　娟
以  上  正  本  證  明  與  原  本  無  異
中　　華　　民　　國　　96　　年　　12　　月　　28　　日
　　　　　　　　　　　　　　　書記官　阮　思　瑩
